【裁判字號】    97,上易,16
【裁判日期】    970326
【裁判案由】    竊盜
【裁判全文】
臺灣高等法院高雄分院刑事判決          97年度上易字第16號
上  訴  人
即  被  告  乙○○○○○○○○.
                    外僑居留證.
            丙○○○○○○○○.
                    外僑居留證.
            甲○○○○○○○○.
                    外僑居留證.
上列上訴人等因竊盜案件，不服臺灣高雄地方法院96年度易字第
2582號中華民國96年11月30日第一審判決（起訴案號：臺灣高雄
地方法院檢察署96年度偵字第16236 號），提起上訴，本院依簡
式審判程序，判決如下：
    主  文
上訴均駁回。
乙○○○○○○○○○○○ ○○○○○○○、丙○○○○○○○○○○ ○○○○○○○○○○、甲○○○○○○○○○○○○○○○ ，均緩刑貳年，並均應向被害人拓其企業有限公司支付
新臺幣貳萬元。
    事  實
一、乙○○○○○○○○○○○ ○○○○○○○（中文姓名巴爪）、丙○○○○○○○○ ○○○○○○○○○○○○（中文姓名納塔朋）、甲○○○○○ ○○○○○○○○○○ （中文
    姓名皮塔雅）均係泰國籍人，在高雄捷運股份有限公司擔任
    技工，見置放於工地內之電纜線易於變賣求現，竟結夥3 人
    ，共同意圖為自己不法之所有之犯意聯絡，於民國96年4 月
    15日至20日內之某日，在高雄縣鳳山市○○路與中山路口之
    高雄捷運C03 段標012 車站工地內，由乙○○○○○○○○○○○ ○○○○○○○攜帶自工地垃圾桶內撿拾、客觀上足對人之生命、身體、
    安全構成威脅，具有危險性，可供兇器使用之小鋸子1 支（
    未扣案）作為割斷電纜線之工具，而由3 人共同竊取上開置
    放在工地內地上、拓其企業有限公司所有之電纜線（重約3
    公斤半），得手後變賣予不知名之資源回收場，得款新臺幣
    600餘元朋分花用。
二、案經高雄市政府警察局楠梓分局移送臺灣高雄地方法院檢察
    署檢察官偵查起訴。
    理  由
一、本件被告乙○○○○○○○○○○○ ○○○○○○○、丙○○○○○○○○○○○○○ ○○○○○○○
    、甲○○○○○○○○ ○○○○○○○ 3 人所犯刑法第321 條第1 項之竊盜
    罪，其係死刑、無期徒刑、最輕本刑為3 年以上有期徒刑以
    外之罪，被告等於本院審理程序中就被訴事實為有罪之陳述
    ，經告知被告等簡式審判程序之旨，並聽取檢察官及被告等
    之意見後，本院裁定進行簡式審判程序審理，合先敘明。
二、上揭事實業據被告乙○○○○○○○○○○○ ○○○○○○○、丙○○○○○○○○○○○○○○○○○○○○ 、甲○○○○○○○○ ○○○○○○○ 3 人於原審及本院審理時坦
    承不諱，核與告訴代理人即拓其企業有限公司水電工程師林
    豐益指述情節相符，復有拓其企業有限公司意外事故調查提
    報資料等在卷可稽，足認被告3 人之自白與事實相符，應堪
    置信。本件事證明確，被告3 人犯行均堪認定。
三、按刑法第321 條第1 項第3 款所稱兇器，其種類並無限制，
    凡客觀上足對人之生命、身體、安全構成威脅，具有危險性
    之兇器均屬之，且祇須行竊時攜帶此種具有危險性之兇器為
    已足，不以攜帶之初有行兇之意圖為必要（最高法院79年台
    上字第5253號判例意旨參照）。查未扣案之小鋸子1 支，長
    約30公分，鐵製材質，業據被告乙○○○○○○○○○○○ ○○○○○○○供陳
    在卷，且既可用以割斷電纜線，應屬銳利，客觀上顯然足以
    對人之生命、身體、安全構成威脅，具有危險性，應屬兇器
    無訛。又被告3 人均已成年，有其等外勞居留資料查詢表3
    份、中華民國外僑居留證3 張在卷可佐，被告3 人均在場參
    與分擔實行本件犯行，已如前述，自屬刑法第321 條第4 款
    所稱之結夥3 人。核被告乙○○○○○○○○○○○ ○○○○○○○、丙○○○○○○○○○○○○○○○○○○○○ 、甲○○○○○○○○ ○○○○○○○ 3 人所為，均係犯刑
    法第321 條第1 項第3 、4 款之結夥3 人以上、攜帶兇器竊
    盜罪。被告3 人就本件犯行，有犯意聯絡及行為分擔，均為
    共同正犯。
四、原審認被告3 人犯罪事證明確，因而適用刑法第28條、321
    條第1 項第3 、4 款，刑法施行法第1 條之1 等規定論科，
    並審酌被告3 人係來台工作之泰國籍人，且正值青壯，不思
    勤奮工作，並恪遵我國法令，竟藉竊盜獲取錢財之心態可議
    ，且對於我國治安產生相當程度之不良影響，惟念及其等犯
    後均坦承犯行，殷殷悔意，態度尚佳，雖未與告訴人達成和
    解，賠償其損失，然所竊取之財物價值尚非甚鉅，且於我國
    境內並無犯罪紀錄，有臺灣高等法院被告前案紀錄表3 份在
    卷可參等一切情狀，分別量處其有期徒刑6 月。又因被告3
    人本件犯罪時間係在96年4 月24日以前，所犯之罪核符中華
    民國96年罪犯減刑條例第2 條第1 項之規定，復無同條例第
    3 條規定之除外情事存在，均合於減刑條件，而併依同條例
    第2 條第1 項第3 款之規定，減其宣告刑2 分之1 ，並適用
    刑法第41條第1 項前段規定，均諭知以新臺幣1 千元折算1
    日之易科罰金折算標準。又說明未扣案之小鋸子1 支，並非
    違禁物，雖為被告3 人用以犯本件加重竊盜罪之物，然非為
    被告3 人所有之物，而係於工地垃圾桶內撿取，而不予宣告
    沒收。其認事用法，均無違誤，量刑亦稱妥適。被告3 人上
    訴均認：應適用刑法第59條規定酌減刑度，原審未予酌減，
    而有違誤云云，而指摘原審判決不當。惟查，本案依所認定
    之犯事實，被告3 人尚無何犯罪之情狀，在客觀上足以引起
    一般同情，而認為即予宣告法定低度刑期，猶嫌過重之情形
    ，故被告3 人上訴，並無理由，均應予以駁回。
五、末查，被告3 人均無前科犯行，而未曾受有期徒刑以上刑之
    宣告，此均有臺灣高等法院被告等之前案紀錄表附卷可稽，
    其等在我國內之素行尚佳，此次因一時貪念失慮，偶罹刑典
    ，惟所得財物不多，犯後均始終坦承犯行，應均已有悔意，
    雖未能與被害人達成民事和解而賠償被害人損失，但本院認
    其等經此論罪科刑之教訓，應知所警惕，而無再犯之虞，認
    其所宣告之刑，以暫不執行為適當，爰均併予宣告緩刑2 年
    ，以啟自新。又「緩刑宣告，得斟酌情形，命犯罪行為人向
    被害人支付相當數額之財產或非財產上之損害賠償。」、「
    該款事項得為民事強制執行執行名義。」刑法第74條第2項
    第3 款、第4 項分別定有明文。本院審酌被告3 人之犯罪情
    節，及造成被害人損害之情形，命被告3 人應分別向被害人
    支付新臺幣2 萬元，此支付財產之命令自本判決確定時起，
    即得為民事強制執行之執行名義；且被告3 人如拒不履行，
    依刑法第75條之1 第1 項第4 款之規定，得為撤銷緩刑宣告
    之事由，併此敘明。
據上論斷，應依刑事訴訟法第368 條、第273 條之1 第1 項，刑
法第74條第1 項第1 款、第2項第3款，判決如主文。
本案經檢察官李門騫到庭執行職務。
中    華    民    國    97    年    3     月    26    日
                  刑事第七庭    審判長法  官  莊飛宗
                                      法  官  孫啟強
                                      法  官  邱明弘
以上正本證明與原本無異。
不得上訴。
中    華    民    國    97    年    3     月    26    日
                                      書記官  曾允志
論罪科刑法條：
刑法第321條第1項第3、4款
犯竊盜罪而有左列情形之一者，處 6 月以上、 5 年以下有期徒
刑：
  三、攜帶兇器而犯之者。
  四、結夥三人以上而犯之者。


司法院資訊處製作；財團法人民間司法改革基金會備份。
